【裁判字號】    99,訴,2405
【裁判日期】    991015
【裁判案由】    妨害性自主罪等
【裁判全文】
臺灣臺中地方法院刑事判決              99年度訴字第2405號
公  訴  人  臺灣臺中地方法院檢察署檢察官
被      告  乙○○
選任辯護人  林宜慶律師
上列被告因妨害性自主罪等案件，經檢察官提起公訴（99年度偵
字第000號），本院判決如下：
    主    文
乙○○犯強制性交未遂罪，處有期徒刑貳年，又犯恐嚇取財罪，
處有期徒刑捌月，應執行有期徒刑貳年陸月。
    犯罪事實及理由
一、乙○○於民國99年2月22日9時30分許，以其持用之00000000
    00號電話撥打至Ａ女（姓名、年籍詳卷，警詢代號0000-000
    0 號）服務之汽車營業所，向當天值班之Ａ女佯稱欲購車，
    請Ａ女將汽車型錄送至高鐵烏日站，Ａ女不疑有他，遂於同
    日10時35分許，依約至高鐵烏日站，以其所有HTC 廠牌插用
    0000000***（詳卷）門號之手機與乙○○聯絡後，乙○○要
    求改至烏日啤酒廠，Ａ女即依約前往，於同日11時7 分許，
    與乙○○電話聯絡後不久，乙○○即駕駛向朱傳興租用之15
    89- LQ號車抵達，因當天下雨，Ａ女坐在乙○○所駕之車副
    駕駛座上，持型錄向乙○○介紹，乙○○表示要購買LEXUS6
    00型黑色的車，並以返家拿證件為由，邀Ａ女同行，並表示
    其母住在霧峰高爾夫球場附近，即駕車載Ａ女往高爾夫球場
    方向行駛，行至產業道路旁之民宅前即停車，以親戚要同車
    前往為由，請Ａ女改坐至後座，自行進入屋內，上車後即稱
    親戚要自行開車至其母住處，而行駛在產業道路上，途中又
    在偏僻之路邊停車，下車假裝打電話後，即坐在Ａ女左邊，
    表示要在該處等親戚，並要Ａ女拿出訂購單及型錄，討論購
    車事宜時，乙○○竟基於強制性交之犯意，往Ａ女身上靠過
    去，強吻Ａ女臉頰，一手拉扯Ａ女之裙子、褲襪，一手掐住
    Ａ女之脖子，Ａ女一再抵抗並說「不要」，乙○○即對之嚇
    稱：「若不從要掐死你」，Ａ女邊哭邊以手抓乙○○之脖子
    ，並以手、腳抵抗，拉扯過程中，Ａ女仍遭乙○○強吻其嘴
    巴、兩側之臉頰及耳朵，並遭乙○○強行伸手進裙內摸其陰
    部，絲襪並被強拉至臀部，乙○○因Ａ女之反抗而在頸部留
    下一道抓痕，一陣拉扯後，Ａ女一再哭訴為何要這樣待她，
    乙○○對Ａ女謊稱是黑道殺手，因Ａ女得罪人，才遭人委託
    集團報復，要與Ａ女發生性關係才能跟集團交代，因Ａ女一
    再表示未得罪他人，是乙○○抓錯人且一再哭求，乙○○始
    作罷而未遂，Ａ女仍因車門反鎖而無法逃離。乙○○另基於
    恐嚇取財之犯意（起訴書誤植為強盜之犯意，經蒞庭檢察官
    更正），以集團之成員會依Ａ女之手機定位，找到Ａ女，而
    對Ａ女不利為由，要求Ａ女關機並交付手機，Ａ女因此心生
    畏懼，要求乙○○載其回原處再交付手機，同日14時48分許
    ，乙○○依約定將Ａ女載至烏日啤酒廠附近，Ａ女確定車門
    可以開啟並下車後，即將其所有之上開手機丟進車內逃離並
    報警。乙○○取得手機後，即將SIM 卡取出丟棄，駕車至臺
    中市○○路○段1173號○○國際通訊行，將Ａ女之手機以新
    臺幣4500元之代價售予不知情之○○○（起訴書誤植為○○
    ，經蒞庭檢察官更正），所得花用殆盡，嗣於99年2月23日
    17 時20分許，乙○○因詐欺、偽造文書等案經通緝，在臺
    中縣霧峰鄉○○路○段126巷31號後方為警緝獲，帶同警方
    至○○國際通訊行查扣Ａ女之手機，而查獲上情。
二、按現行刑事訴訟法為保障被告之反對詰問權，排除具有虛偽
    危險性之傳聞證據，以求實體真實之發見，於該法第159 條
    第1 項明定被告以外之人於審判外之言詞或書面陳述，除法
    律有規定者外，不得作為證據。而刑事訴訟法第159條之1至
    159條之4有傳聞法則之例外規定，且被告以外之人於審判外
    之陳述，雖不符前4 條之規定，而經當事人於審判程序同意
    作為證據，法院審酌該言詞陳述或書面陳述作成時之情況，
    認為適當者，亦得為證據；當事人、代理人或辯護人於法院
    調查證據時，知有第159條第1項不得為證據之情形，而未於
    言詞辯論終結前聲明異議者，視為有前項之同意，刑事訴訟
    法第159條之5定有明文。本件檢察官、被告、辯護人並未就
    以下被告以外之人於審判外之陳述有所爭執，且迄於言詞辯
    論終結前，均未主張有刑事訴訟法第159條第1項不得為證據
    之情形，是應認已同意作為證據，且經本院審酌後，認無不
    適當之情形，應認均有證據能力，合先敘明。
三、訊據被告乙○○固坦承打電話至Ａ女服務之汽車營業所，要
    求Ａ女送LEXUS 型錄至高鐵烏日站，後改至烏日啤酒廠見面
    ，及載Ａ女至山區並在車上親吻Ａ女，後載Ａ女回到烏日啤
    酒廠附近，且將Ａ女留在車上之HTC廠牌手機1支出售之事實
    ，惟矢口否認有何強制性交未遂及恐嚇取財之犯行，辯稱：
    伊在車上與Ａ女談好要性交易，經Ａ女同意而親吻之，並未
    對Ａ女施強暴，亦不知所出售之手機係Ａ女所有云云；辯護
    人則以：本件之主要直接證據係Ａ女之陳述，惟Ａ女之陳述
    有諸多疑義，(一)被告並非毫無社會經驗或完全無犯罪經驗之
    人，如要對Ａ女犯此重罪，不會笨到用自己妻舅之電話與Ａ
    女聯絡，並將Ａ女載回原地附近。(二)被告真要犯罪大可將Ａ
    女棄置在山區○○○道路旁，整個過程Ａ女並非無下車逃跑
    之機會，Ａ女停等紅綠燈時，何不敲窗或大聲喊叫，甚至Ａ
    女在過程中尚與他人有通話紀錄，Ａ女一直持有其手機，未
    遭被告搶走避免Ａ女報警或與外界聯絡，坐在後座可打電話
    或傳簡訊求救，卻未如此做，下山回程中還讓Ａ女單獨坐後
    座，且犯後竟敢回家等著被警逮捕。(三)一般情形Ａ女抓傷被
    告應會有好幾道抓痕，不至於只有一道，鑑定結果雖顯示後
    座有Ａ女毛髮，應係Ａ女撥頭髮或開天窗吹風致毛髮飄至後
    座，難認Ａ女一定有下車到後座，縱使Ａ女臉部有被告口水
    DNA ，應係Ａ女與被告在前座因性交易挑逗親吻行為所致。
    (四)被害人為證人，在使被告受刑事追訴處罰，與被告處於絕
    對相反之立場，不免渲染、誇大等語置辯。經查：
  (一)被告於99年2月22日駕駛之上開車輛，係於99年1月13日向○
    ○○經營之○○汽車租賃有限公司租用，被告於99年2月22
    日持Ａ女所有之HTC廠牌手機，至○○通訊行以4500元售予
    不知情之○○○之事實，有扣押筆錄、扣押物品目錄表、手
    機照片、租賃契約書、讓渡證明書、贓物認領保管單等在卷
    可稽（見警卷第16、17、21至26頁），並據證人○○、○○
    於警詢時證述明確，核與被告供述相符，堪信為真實。
  (二)警方於99年2 月22日接獲Ａ女報案後，隨即於同日採集Ａ女
    之10指指甲、唾液及臉部、右耳、左耳表面轉移棉棒，並於
    99年2月23日採集被告FTA卡，另於被告當天駕駛之0000-○
    ○號車子後座墊中間處、左後座旁地毯處、左後座腳踏墊處
    、後座中間腳踏墊處分別採取毛髮，經送請內政部警政署刑
    事警察局鑑定，鑑驗結論為：採自Ａ女臉部及左耳表面轉移
    棉棒之DNA- STR型別檢測結果為混合型，研判混有Ａ女及被
    告之DNA，該混合型別排除Ａ女本身DNA-STR型別後之其餘外
    來型別與被告型別相符，研判該外來型別來自被告之機率較
    隨機人之機率高，高約1.51X 10倍；採自0000- ○○號車子
    後座墊中間處之毛髮採樣標示00000000處之DNA- STR型別與
    Ａ女之DNA- STR型別相同，該型在台灣地區中國人分布機率
    預估為2.96X10等情，有刑事案件證物採驗紀錄表影本及內
    政部警政署刑事警察局00年0月00日刑醫字第00000000號鑑
    定書在卷可稽（見00年度核退字第000號卷第0頁、00年度偵
    字第00000號卷第00-00頁）。
  (三)Ａ女持用門號為0937之手機於99年2 月22日10時34分14秒、
    10時36分52秒（以上3 通被告均未接）、10時37分54秒發話
    給被告時，基地台位置均在臺中縣烏日鄉高鐵烏日站區2路8
    號、11時5 分55秒、11時6分42秒、11時7分19秒發話給被告
    （被告均未接）及11時7 分54秒接聽被告來電時，基地位置
    均在臺中縣烏日鄉○○路000號5樓、11時30分26秒受話時，
    基地台位置在臺中市○○街○段28號3樓頂、12時29分39 秒
    受話時，基地台位置在臺中縣霧峰鄉○○段坑口小段0000-
    0000地號、12時54分43秒發話及13時20分17秒受話時，基地
    台位置均在臺中縣霧峰鄉○○段北溝小段1-1626地號；13時
    33分35秒受話時，基地台位置為臺中縣霧峰鄉○○段坑口小
    段0000- 0000地號、13時37分45秒、13時40分13秒受話、13
    時42分23秒收簡訊時，基地台位置均在臺中縣霧峰鄉○○段
    北溝小段1-1626地號、13時43分38秒受話時，基地台位置在
    南投縣草屯鎮○○路1749號4樓頂、14時9分38秒受話時，基
    地台位置在臺中縣烏日鄉○○路○段238巷13號3樓頂、14時
    19分12秒受話時，基地台位置在彰化縣彰化市○○路○段
    420號4樓頂、14時32分40秒受話時，基地台位置在臺中縣烏
    日鄉○○街51號3樓頂、14時33分36秒收簡訊之基地台位置
    在彰化縣彰化市○○路○段420號4樓頂、14時45分57 秒（
    同時有0937門號發話至0000000***（詳卷），及0000000***
    （詳卷）發話至0937門號，且通話時間均為32 秒，因0937
    之門號在同一時間同時有發話及受話之紀錄，且通話時間均
    相同，應如證人Ａ女所述，係0910門號打至0937 門號，因
    0937門號未接聽而自動轉接至0985門號，才會出現0937門號
    發話至0985門號情形）之基地台位置在臺中縣烏日鄉○○路
    ○段238巷13號3樓頂、14時48分19秒收簡訊時基地台位置在
    臺中縣烏日鄉○○○段905- 1地號等情，有該0937 門號之
    通聯調閱查詢單在卷可憑（見00年度核退字第000號卷第00
    至00頁）。從而，Ａ女當天持用門號為0937之手機，自99年
    2 月22日13時20分17秒起至14時48分19秒止，只有受話及收
    簡訊之紀錄，除13時33分35秒之通話時間34秒（惟Ａ女未實
    際接聽，詳後述）外，其餘之受話時間均為0秒，且同日14
    時50分48秒起即無該手機序號之通話情形，與被告見面前後
    之基地台位置，從高鐵烏日站區○路8號移往臺中縣烏日鄉
    ○○路356號5樓、臺中市○○街○段28號3樓頂、臺中縣霧
    峰鄉○○段坑口小段0000- 0000地號、臺中縣霧峰鄉○○段
    北溝小段1-1626地號、臺中縣霧峰鄉○○段坑口小段0000-
    0000地號、南投縣草屯鎮○○路1749號4樓頂、彰化縣彰化
    市○○路○段420號4樓頂、臺中縣烏日鄉○○街51號3樓頂
    、彰化縣彰化市○○路○段420號4樓頂、臺中縣烏日鄉○○
    路○段238巷13號3樓頂、臺中縣烏日鄉○○○段905-1地號
    之事實，洵堪認定。
  (四)證人Ａ女於本院審理時結證稱：伊為汽車業務員，於案發前
    不認識被告，業務員會送型錄到客戶家或客戶指定地點，一
    般而言，一個人送型錄之情形較多，被告於99年2 月22日打
    電話到公司，伊因值班而接聽，被告表示急需更換LEXUS600
    型的車，要求先看型錄，要伊在當天上午10點半送型錄至高
    鐵烏日站門口，伊到高鐵烏日站打電話給被告，被告表示那
    裡人太多，要改至烏日啤酒廠，當天被告開LEXUS RX330 的
    車，被告說該車有些性能不太會用，請伊教他，因有點下雨
    ，就把型錄帶到車上跟被告解說新的600型2款車之差異，被
    告當天在電話中有先確認黑色600型519萬元那款車可否交貨
    ，因有現車可交，被告說要拿型錄給家人看，並確認付款方
    式、交車時間，因證件在他媽那裡，尚未決定買他或他媽之
    名義，他媽人在草屯霧峰那裡，他要回家拿證件，馬上匯款
    領牌，伊就搭被告的車去收證件，被告從烏日啤酒廠出發後
    ，從高鐵站底下之環中路繞到復興路，之後走小路到霧峰，
    他說他媽住霧峰高爾夫球場附近，被告一直往高爾夫球場指
    示之方向行駛，中間有個民宅，說是他親戚家，因親戚也想
    買伊公司的車，就停在路邊下車進屋，並以親戚要上車為由
    ，要伊坐到後座，被告出來後說他親戚10分鐘後會自己開車
    去他媽那裡，到他親戚家之前，伊有看到高爾夫球場指標往
    右，但被告往左開，後來被告直接往山上開，開到一半，被
    告停車說要打電話問親戚有無跟上，下車打完電話就坐到後
    座，坐在伊之左邊，說親戚等一下就到，等待時被告要伊拿
    訂購單及型錄給他看，並問伊如何填寫訂購單，伊有算購車
    之佣金及要贈送的東西給被告看，等了5 至10分，被告又下
    車打電話，上車後說他們沒有那麼快到，一直往伊靠，要親
    伊並拉扯伊之裙子，伊反抗，被告即一手掐伊脖子要伊順從
    ，伊反抗並說不要，被告說若再反抗，就要殺死伊，伊就抓
    他脖子，伊之指甲應該有抓傷他的脖子，被告用另一手拉扯
    伊之褲襪，伊用兩腳頂，被告用手抓伊之裙子及褲襪，因伊
    穿很緊的醫療褲襪，不好脫，被告有將手伸進伊之裙子內摸
    伊私處，伊用手、腳把他頂開，在拉扯過程中，被告有親伊
    之嘴巴、脖子、兩邊臉頰及兩邊耳朵，伊哭著對他說伊又沒
    怎樣，為何要這樣對伊，被告就停下，說他是類似殺手集團
    之成員，伊之同事有人出錢僱用他們集團，集團派他來對付
    伊，伊說沒有得罪人，他說要打電話確認是不是抓錯人，有
    聽到他在電話中跟對方說伊之名字及外觀，被告說確定是伊
    ，伊表示不可能是伊，他說可能中間有什麼問題搞錯了，伊
    表示既然抓錯人，請被告載伊回去，伊一直哭，與被告講了
    半小時左右，被告同意載伊回去，但以如此無法跟集團交待
    ，如他沒對伊怎樣，集團之其他成員會危害伊之家人，要伊
    為家人犧牲，與他發生關係，伊仍不要，被告就開車載伊下
    山，下山期間伊有嘗試開車門，但因該車有兒童安全鎖，二
    邊車窗及車門之兒童安全鎖均上鎖，車門只能從外面打開，
    伊無法開，被告有叫伊把手機關機，說集團會以伊之手機定
    位，知道伊所在位置，若他放伊回去，後面還會有人把伊處
    理掉，伊沒關機，同事一直打電話給伊，伊沒有接聽，被告
    一直叫伊關機，說會發生什麼事他也不敢保證，在被告載伊
    去霧峰找他媽的期間，被告有問伊當天所開之車中古價，伊
    有打電話回公司之中古車部（0000000000）詢價，其他都是
    同事打給伊，後同事用公司的電話（0000000000）打給伊，
    伊當時與被告拉扯，有按接聽鍵，但沒有接聽，因被告一直
    要伊關機，伊向被告表示只要送伊回去，就把手機給他，後
    被告在啤酒廠附近，讓伊下車，伊下車前被告要伊交付手機
    ，伊要被告開車窗，讓伊可從外面打開車門，伊下車後就把
    手機給被告，伊忘了是拿手機給被告或下車後將手機丟進車
    內，當天14時45分57秒之通話紀錄，是因伊有另一手機門號
    為0000000***（詳卷），當天伊將該門號之手機放在公司，
    0000000***（詳卷）是伊組長的電話，組長打伊持用0937開
    頭的電話，伊未接聽，就會自動轉接到0985那支，當天14時
    48分19秒是公司傳簡訊告訴伊車子現在可賣之車種、顏色，
    但伊未看，當時伊還沒下車，伊因擔心手機未關機而被定位
    ，被告所屬之集團成員對伊不利，才會在下車後交付手機，
    伊在要下車前就關機等語（見本院卷第35頁背面至40頁）；
    核與其於偵訊時之證述（見00年度偵字第0000號卷第00至00
    頁）大致相符，且與上開內政部警政署刑事警察局鑑定書、
    被告脖子有抓痕及通聯紀錄之基地台位置相符，堪信為真實
    。
  (五)被告於本院準備程序辯稱：與Ａ女先約在高鐵烏日站，後改
    至烏日啤酒廠，沒有帶她去霧峰山區，伊在車上與Ａ女談妥
    性交易代價後，Ａ女即坐在前座挑逗伊，並互相親吻，後因
    伊覺得性交易價格太貴而殺價，Ａ女不同意，伊不知Ａ女如
    何抓傷伊之脖子云云，經Ａ女於本院審理時證述後，則坦承
    有帶Ａ女去山區，惟辯稱：伊因左手受傷，無力推或壓住Ａ
    女，在後座發現之毛髮，可能是因天窗打開，坐在前座之Ａ
    女頭髮因此被風吹到後座云云；偵訊先辯稱：約Ａ女在烏日
    啤酒廠見面，伊無法勃起，不會做這種事云云，後則改稱：
    伊背叛妻子，Ａ女不只與伊發生1次性關係，2人本來就有婚
    外情云云；警詢則辯稱：Ａ女在烏日啤酒廠路邊上伊之車，
    拿型錄給伊看，一直在原地聊，只有去臺中市○○路附近買
    東西吃後，又開車返回烏日啤酒廠前，談了約1、2小時後，
    Ａ女就下車，脖子之抓痕是被樹枝卡到云云，是被告就其與
    Ａ女相約見面之地點、見面後有無開車至山區、親吻Ａ女及
    脖子受傷之原因先後供述不一，且被告若有性功能障礙，如
    何與Ａ女發生不止1次之性關係。再者，被告於99年2月22日
    11時31分57分駕駛上開車輛行經台中市○○路，同年月23日
    為警查獲時脖子有一道抓痕等情，有照片4 紙在卷可按（見
    警卷第18、19頁），核與證人Ａ女所為：要去收證件時，被
    告從烏日啤酒廠出發，往高鐵站底下之環中路行駛，及抵抗
    當時有用指甲抓傷被告脖子之證言相符。又被告當天持用之
    0973門號，於11時7 分53秒與Ａ女聯絡後，除11時11分51秒
    受話1分鐘外，即未再有通話情形，直至17時3分11秒才又有
    通話紀錄，有該0973門號之通聯調閱查詢單在卷可按（見
    00年度核退字第000號卷第35頁），足徵被告與Ａ女在一起
    時，並無撥打電話與親戚及集團成員至明。被告若於Ａ女下
    車後才發現手機，可合理懷疑是Ａ女所有，況其當天有撥打
    及接聽Ａ女之電話，知悉Ａ女之電話號碼，可撥打Ａ女之電
    話號碼，倘手機會響，即可確定手機為Ａ女所有，佐以被告
    於Ａ女下車後，隨即將該手機持往通訊行變賣，變賣前並刻
    意將手機內之SIM卡取出丟棄，是其所為之上開辯解，顯與
    事實不符，不足採信。
  (六)綜上所述，被告所為之辯解，顯係事後圖卸之詞，不足採信
    ，本件事證明確，被告犯行堪以認定。
四、核被告所為，係犯刑法第221 條第2項、第1項強制性交未遂
    罪及同法第346條第1項恐嚇取財罪。所犯上開二罪，犯意各
    別，行為互殊，應予分論併罰。強制性交未遂部分，並依刑
    法第25條第2 項之規定減輕之。爰審酌被告前有毀損、妨害
    自由、恐嚇、詐欺、誣告、違反懲治盜匪條例之不法素行，
    於假釋出獄後，再犯本件犯行，經撤銷假釋現執行殘刑中，
    有臺灣高等法院被告前案紀錄表在卷可憑，藉詞購車而要求
    被害人外出送型錄，並以返家拿取證件購車為由，將被害人
    載往山區，而對被害人強吻欲強制性交，嗣因被害人抵抗及
    哭求而罷手，另以被害人會遭殺手集團以手機定位而報復，
    嚇令被害人交出手機，得手後變賣之犯罪動機、手段、目的
    ，犯罪所生之危害，兼衡酌被害人要求被告將其載回烏日啤
    酒廠再交付手機時，被告即將被害人載回烏日啤酒廠附近等
    一切情狀，分別量處如主文所示之刑，並定其應執行刑。
五、依刑事訴訟法第299條第1項前段，刑法第25條第2項、第221
    條第2項、第1項、第346條第1項、第51條第5 款，刑法施行
    法第1條之1，判決如主文。
本案經檢察官甲○○到庭執行職務
中    華    民    國    99    年    10    月    15    日
                刑事第十一庭  審判長法  官  林慧英
                                    法  官  江奇峰
                                    法  官  林學晴    
以上正本證明與原本無異。
如不服本判決應於收受判決後10日內向本院提出上訴書狀，並應
敘述具體理由；其未敘述上訴理由者，應於上訴期間屆滿後20日
內向本院補提理由書（均須按他造當事人之人數附繕本）「切勿
逕送上級法院」。
                                    書記官  廖碩薇
中    華    民    國    99    年    10    月    15    日

附錄論罪科刑法條
刑法第221條
對於男女以強暴、脅迫、恐嚇、催眠術或其他違反其意願之方法
而為性交者，處3年以上10年以下有期徒刑。
前項之未遂犯罰之。
刑法第346條第1項
意圖為自己或第三人不法之所有，以恐嚇使人將本人或第三人之
物交付者，處6 月以上5年以下有期徒刑，得併科1千元以下罰金
。

司法院資訊處製作；財團法人民間司法改革基金會備份。
